臺灣臺北地方法院刑事判決　　　　　　　100年度易字第938號
公　訴　人　臺灣臺北地方法院檢察署檢察官
被　　　告　鄭月圓
上列被告因傷害案件，經檢察官提起公訴（100年度調偵字第352
號），本院判決如下：
    主  文
鄭月圓傷害人之身體，處拘役伍拾伍日，如易科罰金，以新臺幣
壹仟元折算壹日，緩刑貳年。扣案之美工刀壹把沒收。
    事  實
一、鄭月圓與夫薛謙俊（已另由檢察官為不起訴處分）、友人蔣
    淑明（另案通緝中）等三人，於民國98年6月25日15時許，
    至臺北市○○區○○路189號85℃前，與陳皇伶商談薛謙俊
    之債務問題，而與陳皇伶發生爭執，詎鄭月圓竟基於傷害人
    身體之犯意，持其所有之美工刀刺傷陳皇伶之手部，致陳皇
    伶受有左手腕0.5公分穿刺傷併急性出血（疑動脈損傷）之
    傷害。
二、案經陳皇伶訴由臺北市政府警察局中山分局報告臺灣臺北地
    方法院檢察署檢察官偵查起訴。
    理  由
壹、證據能力事項:
    按被告以外之人於審判外之言詞或書面陳述，除法律有規定
    者外，不得作為證據；又被告以外之人於審判外之陳述，雖
    不符合同法第159條之1至第159條之4之規定，但經當事人於
    審判程序同意作為證據，法院審酌該言詞陳述或書面陳述作
    成時之情況，認為適當者，亦得為證據。當事人、代理人或
    辯護人於法院調查證據時，知有第159條第1項不得為證據之
    情形，而未於言詞辯論終結前聲明異議者，視為有前項之同
    意，刑事訴訟法第159條第1項及第159條之5分別定有明文。
    本判決下列所引用之證人薛謙俊、陳皇伶之證詞及其餘證據
    資料，均經依法踐行調查證據程序，當事人於本院言詞辯論
    終結前亦未聲明異議，本院審酌證據資料製作時之情況，均
    無違法不當及證明力明顯過低之瑕疵，亦查無依法應排除其
    證據能力之情形，認以之作為證據應屬適當，皆有證據能力
    。
貳、實體事項:
一、上揭犯罪事實，迭據被告鄭月圓於警詢、偵查及本院審理時
    坦承不諱，核與證人陳皇伶於警詢及偵查中（參他字第1120
    5號卷第15-17頁、偵字第8002號卷第8、26頁）、證人薛謙
    俊於警詢中之證詞相符（參他字第11205號卷第19-21頁），
    並有長庚醫療財團法人台北長庚紀念醫院98年7月16日出具
    之診斷證明書1紙（參他字第11205號卷第5頁）在卷可稽，
    足認被告前開出於任意性之自白，核與事實相符，而可採信
    。從而，本件被告傷害之犯行，事證明確，洵堪認定，應依
    法論科。
二、核被告所為，係犯刑法第277條第1項之傷害罪。爰審酌被告
    因商談夫婿薛謙俊與告訴人之債務問題，而一時情緒失控犯
    下本件犯行之犯罪動機、目的、手段，告訴人受傷之程度，
    以及被告犯後坦承犯行，並向告訴人表達歉意之態度，告訴
    人雖未同意撤回告訴，但已表示願意原諒被告，希本院從輕
    量刑之請求等一切情狀，量處如主文所示之刑，並諭知易科
    罰金之折算標準。又查，被告並無前科，此有臺灣高等法院
    被告前案紀錄表在卷可稽，且承前所述，被告是因一時情緒
    失控而犯下本罪，其於犯後復已積極向告訴人表達謙意，尋
    得告訴人之諒解，足認其經此次偵、審程序，應已知所警惕
    ，信無再犯之虞，因認前開所宣告之刑，以暫不執行為適當
    ，爰併依刑法第74條第1項第1款宣告緩刑2年，用啟自新。
    扣案之美工刀1把，係被告持以傷害告訴人所用之物，且為
    被告所有，業據被告供明在案，爰併依刑法第38條第1項第2
    款規定宣告沒收。
據上論斷，應依刑事訴訟法第284條之1、第299條第1項前段，刑
法第277條第1項、第41條第1項前段、第74條第1項第1款、第38
條第1項第2款，刑法施行法第1條之1，判決如主文。
本案經檢察官劉俊良到庭執行職務
中    華    民    國   100    年    5     月    19    日
                  刑事第二十庭  法  官  李桂英
以上正本證明與原本無異。
如不服本判決應於收受送達後10日內向本院提出上訴書狀，並應
敘述具體理由；其未敘述上訴理由者，應於上訴期間屆滿後20日
內向本院補提理由書（均須按他造當事人之人數附繕）「切勿逕
送上級法院」。
                                書記官  黃勤涵
中    華    民    國   100    年    5     月    19    日
附錄本案論罪科刑法條全文:
刑法第277條第1項:
傷害人之身體或健康者，處 3 年以下有期徒刑、拘役或 1 千元
以下罰金。